臺灣彰化地方法院刑事判決　　　　　　　　　　　　　九十三年度訴字第二六號
　　公　訴　人　臺灣彰化地方法院檢察署檢察官
　　被　　　告　甲○○
右列被告因違反毒品危害防制條例案件，經檢察官提起公訴（九十三年度毒偵字第一
七二號），因具有刑事訴訟法第二百七十三條之一第一項之情形，本院裁定改依簡式
審判程序審理判決如左：
    主      文
甲○○施用第一級毒品，累犯，處有期徒刑壹年壹月。
扣案之海洛因壹包（驗後淨重壹點陸伍公克）及摻有海洛因之香煙壹支均沒收銷燬。
    事      實
一、甲○○前於民國八十七年二月間，因施用毒品案件，由本院裁定送觀察、勒戒後
    ，認無繼續施用毒品之傾向，經本院於八十七年七月二十七日以八十七年易字第
    三三七號判決免刑確定。後又因於五年內再犯施用毒品案件，為警查獲後，本院
    以八十八年度毒聲字第四六八０號裁定送觀察、勒戒後，有繼續施用毒品傾向，
    經檢察官提起公訴（八十八年度毒偵字第九九四號），經本院於八十九年一月三
    十日以八十九年度訴字第七五號判決應執行有期徒刑十月，八十九年二月二十九
    日確定，並聲請本院裁定令入戒治處所施以強制戒治（於九十年六月一日執行完
    畢）。詎其再度因施用毒品案件，本院於九十年三月三十日以九十年訴字第一二
    四號判處應執行有期徒刑一年二月（施用第一級毒品罪，判處有期徒刑十月；施
    用第二級毒品罪，判處有期徒刑六月）確定。嗣入監執行，於九十一年十二月二
    十六日假釋出獄並交付保護管束，甫於九十二年五月一日假釋期滿執行完畢。詎
    猶不思悔改，基於施用第一級毒品海洛因之犯意，於九十三年一月十二日晚間某
    一時點，在彰化縣埔心鄉○○村○○路一一六巷一號住處，以將海洛因摻入香煙
    內點燃吸其煙霧之方式，施用第一級毒品海洛因一次。嗣於同年一月十三日十七
    時二十五分許，在彰化縣埔心鄉○○○路與員鹿路口為警查獲，並扣得其所有供
    其施用之第一級毒品海洛因一包（驗後淨重一點六五公克）及摻有海洛因香煙一
    支。
二、案經彰化縣警察局溪湖分局報請台灣彰化地方法院檢察署檢察官偵查起訴。
    理      由
一、右開事實，業經被告甲○○供承不諱，而被告為警查獲時，所採尿液經送彰化縣
衛生局檢驗結果，確呈嗎啡（海洛因施用入人體後，水解還原成嗎啡，再循嗎啡
    之代謝方式排出體外）陽性反應，有尿液編號與真實姓名對照認證單、該局九十
    三年二月二日煙檢字第九三０一八四號煙毒尿液檢驗成績書各一紙附卷可稽（見
    偵卷第三七頁）；另經本院將前開尿液送詮昕科技股份有限公司複驗（採ＧＣ／
    ＭＳ即氣相層析質譜分析法）結果，仍呈鴉片類及安非他命類（此部分另移請檢
    察官偵辦）陽性反應，有該公司第00000000號濫用藥物尿液檢驗報告一
    紙可資佐證（見本院卷），而扣案之白粉一包，經法務部調查局鑑定結果，確為
    海洛因無誤，有該部九十三年二月二十七日調科壹字第一四０００九八一０號鑑
    定通知書一紙在卷可憑（見偵卷第四七頁），此外復有該包海洛因及摻有海洛因
    之香煙一支扣案可佐，其自白核與事實相符。另被告前因施用毒品案件，經裁定
    送觀察、勒戒後，認無繼續施用毒品之傾向，由本院於八十七年七月二十七日以
    八十七年易字第三三七號判決免刑確定。後又於五年內再犯施用毒品案件，本院
    以八十八年度毒聲字第四六八０號裁定送觀察、勒戒後，有繼續施用毒品傾向，
    經檢察官提起公訴，於八十九年一月三十日以八十九年度訴字第七五號判決應執
    行有期徒刑十月，八十九年二月二十九日確定，詎其再度因施用毒品案件，本院
    於九十年三月三十日以九十年訴字第一二四號判處應執行有期徒刑一年二月（施
    用第一級毒品罪，判處有期徒刑十月；施用第二級毒品罪，判處有期徒刑六月）
    確定等情，有台灣高等法院被告全國前案紀錄表及台灣彰化地方法院檢察署刑案
    資料查註紀錄表在卷足憑，被告施用第一級毒品海洛因之事證明確，其犯行洵堪
    認定。
二、核被告甲○○所為，係犯毒品危害防制條例第十條第一項之施用第一級毒品罪。
    被告持有第一級毒品係供施用，其持有之低度行為應為施用之高度行為吸收，不
    另論罪。被告前因違反施用毒品案件，經本院先後於八十九年二月二十九日、九
    十年三月三十日以八十九年度訴字第七五號、九十年訴字第一二四號判決應執行
    有期徒刑十月、一年二月確定，入監執行，於九十一年十二月二十六日假釋出獄
    並交付保護管束，甫於九十二年五月一日假釋期滿執行完畢，有臺灣高等法院被
    告全國前案紀錄表及台灣彰化地方法院檢察署刑案資料查註紀錄表在卷可稽，其
    於刑之執行完畢後五年內再犯有期徒刑以上之罪，係屬累犯，依刑法第四十七條
    規定，加重其刑。爰審酌被告犯罪次數、動機、目的、方法及犯罪後坦承犯行之
    態度等一切情狀，量處如主文所示之刑。至於扣案被告所有之海洛因一包（驗後
    淨重一點六五公克）及摻有海洛因之香煙一支（業據被告供承在卷，因該香煙已
    與海洛因無法析離，俱以海洛因沒收銷燬之方式處理），係屬第一級毒品，均應
    依法宣告沒收銷燬之。
三、另被告所採之尿液，經複驗結果呈安非他命類陽性反應，已如前述，是否觸犯毒
    品危害防制條例第十條第二項之罪嫌，另移請檢察官另行偵辦。
據上論斷，應依刑事訴訟法第二百七十三條之一第一項、第二百九十九條第一項前段
，毒品危害防制條例第十條第一項、第十八條第一項前段，刑法第十一條前段、第四
十七條，判決如主文。
本案經檢察官林鈴淑到庭執行職務。
中      華      民      國    九十三    年      五      月    二十一    日
                                    台灣彰化地方法院刑事第二庭
                                        法      官  李  水  源
右正本證明與原本無異。
如不服本判決，應於判決送達後十日內向本院提出上訴狀( 須附繕本 )。
                                        法院書記官  廖  建  興
中      華      民      國    九十三    年      五      月    二十六    日
附錄論罪科刑法條：
毒品危害防制條例第十條
施用第一級毒品者，處六月以上五年以下有期徒刑。
施用第二級毒品者，處三年以下有期徒刑。
